ACORDAO-COMPLETO-2343263

ACÓRDÃO DE RELAÇÃO

ACÓRDÃO DE RELAÇÃO 2672/2019 ATA 8/2019 - PRIMEIRA CÂMARA

Acórdão 2672/2019-TCU-Primeira Câmara
Os Ministros do Tribunal de Contas da União ACORDAM, por unanimidade, com fundamento nos arts. 1º, inciso I, e 10, § 1º, da Lei 8.443/1992, c/c os arts. 1º, inciso I, 143, inciso I, alínea "a", e 201, § 1º, do Regimento Interno/TCU, de acordo com os pareceres emitidos nos autos, em:
a)  julgar regulares as contas dos responsáveis Cleusa Kikue Takakura Yoshida (CPF XXX.988.938-XX) , Fernando Pimentel (CPF XXX.056.280-XX) , Joaquim Francisco Monteiro de Carvalho Neto (CPF XXX.656.617-XX) , Lucia Regina Pereira Galvão (CPF XXX.910.457-XX) , Luiz Marcio Oliveira Paes Barreto (CPF XXX.840.692-XX) , Walter Gomes da Silva Júnior (CPF XXX.123.847-XX) e Walter Valente da Cunha (CPF XXX.059.158-XX) , dando-lhes quitação plena, com fundamento nos arts. 1º, inciso I, 16, inciso I, 17 e 23, inciso I, da Lei 8.443/1992, c/c os arts. 207 e 214, inciso I, do Regimento Interno;
b)  sobrestar o julgamento das contas dos responsáveis Marcelo Pedroso (CPF XXX.825.858-XX) , Luiza Helena Trajano Inácio Rodrigues (CPF XXX.571.868-XX) , Leonardo da Cunha e Silva Espíndola Dias (CPF XXX.539.717-XX) , Fernando dos Santos Dionísio (CPF XXX.463.847-XX) , Sérgio José Pereira (CPF XXX.215.677-XX) , Ari Matos Cardoso (CPF XXX.372.387-XX) , Lígia Neves Aziz Lucindo (CPF XXX.559.416-XX) , Raimundo Célio Augusto Macedo (CPF XXX.068.407-XX) , Augusto César de Brito Naylor (CPF XXX.325.408-XX) , Juliana da Silva Pinto Carneiro (CPF XXX.545.097-XX) e Herval Madeira Forny (CPF XXX.993.967-XX) ; e
c)  encaminhar cópia desta decisão, acompanhada da instrução da unidade técnica, ao Ministério do Esporte e à Autoridade de Governança do Legado Olímpico.
1. Processo TC-Processo 023.363/2017-7 (PRESTAÇÃO DE CONTAS - Exercício: 2016) 
	1.1. Responsáveis: Ari Matos Cardoso (XXX.372.387-XX) ; Augusto César de Brito Naylor (XXX.325.408-XX) ; Cleusa Kikue Takakura Yoshida (XXX.988.938-XX) ; Fernando Pimentel (XXX.056.280-XX) ; Fernando dos Santos Dionísio (XXX.463.847-XX) ; Herval Madeira Forny (XXX.993.967-XX) ; Joaquim Francisco Monteiro de Carvalho Neto (XXX.656.617-XX) ; Juliana da Silva Pinto Carneiro (XXX.545.097-XX) ; Leonardo da Cunha e Silva Espíndola Dias (XXX.539.717-XX) ; Lucia Regina Pereira Galvão (XXX.910.457-XX) ; Luiz Marcio Oliveira Paes Barreto (XXX.840.692-XX) ; Luiza Helena Trajano Inácio Rodrigues (XXX.571.868-XX) ; Lígia Neves Aziz Lucindo (XXX.559.416-XX) ; Marcelo Pedroso (XXX.825.858-XX) ; Maria Silvia Bastos Marques (XXX.884.477-XX) ; Raimundo Célio Augusto Macedo (XXX.068.407-XX) ; Sérgio José Pereira (XXX.215.677-XX) ; Walter Gomes da Silva Junior (XXX.123.847-XX) ; Walter Valente da Cunha (XXX.059.158-XX) .
	1.2. Entidade: Autoridade Pública Olímpica.
	1.3. Relator: Ministro Vital do Rêgo.
	1.4. Representante do Ministério Público: Subprocurador-Geral Lucas Rocha Furtado.
	1.5. Unidade Técnica: Secretaria do TCU no Estado do Rio de Janeiro (Sec-RJ) .
	1.6. Representação legal: não há.
	1.7. Determinações/Recomendações/Orientações: não há.

Primeira Câmara

Autoridade Pública Olímpica.

Ari Matos Cardoso (XXX.372.387-XX); Augusto César de Brito Naylor (XXX.325.408-XX); Cleusa Kikue Takakura Yoshida (XXX.988.938-XX); Fernando Pimentel (XXX.056.280-XX); Fernando dos Santos Dionísio (XXX.463.847-XX); Herval Madeira Forny (XXX.993.967-XX); Joaquim Francisco Monteiro de Carvalho Neto (XXX.656.617-XX); Juliana da Silva Pinto Carneiro (XXX.545.097-XX); Leonardo da Cunha e Silva Espíndola Dias (XXX.539.717-XX); Lucia Regina Pereira Galvão (XXX.910.457-XX); Luiz Marcio Oliveira Paes Barreto (XXX.840.692-XX); Luiza Helena Trajano Inácio Rodrigues (XXX.571.868-XX); Lígia Neves Aziz Lucindo (XXX.559.416-XX); Marcelo Pedroso (XXX.825.858-XX); Maria Silvia Bastos Marques (XXX.884.477-XX); Raimundo Célio Augusto Macedo (XXX.068.407-XX); Sérgio José Pereira (XXX.215.677-XX); Walter Gomes da Silva Junior (XXX.123.847-XX); Walter Valente da Cunha (XXX.059.158-XX).

ACORDAO-COMPLETO-2381052

Acórdão de Relação 12877/2019 - Primeira Câmara

Acórdão de Relação

VITAL DO RÊGO

não há.

Subprocurador-Geral Lucas Rocha Furtado.

PRESTAÇÃO DE CONTAS (PC)

Secretaria do TCU no Estado do Rio de Janeiro (Sec-RJ).